【裁判字號】    92,易,224
【裁判日期】    920613
【裁判案由】    違反菸酒管理法
【裁判全文】
臺灣彰化地方法院刑事判決                          九十二年度易字第二二四號
    公  訴  人  臺灣彰化地方法院檢察署檢察官
    被      告  乙○○
右列被告因違反菸酒管理法案件，經檢察官聲請簡易判決處刑（九十一年度偵字第八
七四六號），本院員林簡易庭認不宜以簡易判決處刑，簽移由普通庭依通常程序審理
（九十二年度員簡字第十五號），本院判決如左：
        主  文
乙○○連續產製私酒，處拘役伍拾日，如易科罰金，以佰元折算壹日。扣案如附表
所示之物均沒收之。
        事  實
一、乙○○明知未經主管機關許可、不得產製私酒，亦不得銷售私酒，竟未經向主管
    機關取得菸酒製造業者之設立許可，即基於未經許可產製私酒供以販賣之概括犯
    意，自民國九十一年十月中旬某日起，在其向不知情之曾大原所承租位於彰化縣
    永靖鄉崙子村至賢巷三弄六號房屋，以將白米煮熟後使其發酵，再以瓦斯點火加
    熱蒸餾之方式，連續擅自產製米酒多次，並以每二十公升新臺幣（下同）七百元
    之價格，連續販賣上開未經許可擅自產製之私酒與不特定人多次以牟利（迄為警
    查獲時止，已販賣二百公升，共得款七千元）。嗣於九十一年十一月二十八日下
    午六時許，為警在上址查獲，並起出如附表所示其所有、供產製前開私酒所用之
    原料及器具扣案。
二、案經彰化縣警察局員林分局報請臺灣彰化地方法院檢察署檢察官偵查後聲請簡易
    判決處刑，經本院改依通常程序審理。
        理  由
一、訊據被告乙○○固坦承有上開未經許可、產製私酒之犯行，然矢口否認有何販賣
    私酒之行為，辯稱：伊並未販賣云云。惟查：被告所私製之米酒，係以每二十公
    升桶裝七百元之價格販賣與不特定人，迄為警查獲時止，已販賣二百公升，共得
    款七千元等情，已據被告於警訊時供承明確，衡以被告為警查獲如附表所示供私
    製酒類之原料、器具數量，堪認被告上開於警訊之供述為可採，被告嗣於本院審
    理時空言否認有販賣私酒之行為云云，顯係事後卸責之詞，無可採信。此外，復
    有證人即彰化縣政府人員甲○○、丙○○二人於本院審理時之證述、查獲案件現
    場紀錄、彰化縣政府查獲違法嫌疑菸酒案件現處理紀錄表、大葉大學化驗報告書
    各一份及現場照片十二幀在卷可稽，並有如附表所示、被告所有供產製私酒所用
    之原料、器具扣案可佐，本件事證明確，被告犯行洵堪認定。
二、核被告所為，係犯菸酒管理法第四十六條前段之產製私酒罪及同法第四十七條之
    販賣私酒罪。又被告先後多次之產製私酒及販賣私酒之行為，均時間緊接，犯罪
    構成要件相同，顯各係基於概括之犯意反覆為之，均為連續犯，應依連續犯之規
    定，各論以一罪，並均加重其刑。再被告所犯上開二罪間，有手段、目的之牽連
    關係，應依刑法第五十五條規定，從一較重之產製私酒罪處斷。爰審酌被告之素
    行、犯罪之動機、目的係為圖一己之私利、產製私酒供以販賣之手段、所生危害
    及犯罪後之態度等一切情狀，量處如主文所示之刑，並諭知易科罰金之折算標準
    ，以示懲儆。
三、扣案如附表所示之物，均屬被告遭查獲供產製私酒所用之原料及器具，均應依菸
    酒管理法第五十七條之規定宣告沒收之。
據上論斷，應依刑事訴訟法第四百五十二條、第二百九十九條第一項前段，菸酒管理
法第四十六條前段、第四十七條、第五十七條，刑法第十一條前段、第五十六條、第
五十五條、第四十一條第一項前段，罰金罰鍰提高標準條例第二條，判決如主文。
本案經檢察官吳芙如到庭執行職務
中華      民      國      九十二      年      六    月    十三    日
                                臺灣彰化地方法院刑事第三庭
                                  法      官  李  雅  俐
右正本證明與原本無異。
如不服本判決，應於判決送達後十日內，向本院提出上訴狀（須附繕本）。
告訴人或被害人對於判決如有不服具備理由請求檢察官上訴者，其上訴期間之計算係
以檢察官收受判決正本之日期為準。
                                  法院書記官  陳  秀  娟
中      華      民      國      九十二      年      六    月    十九    日
附錄論罪科刑法條：
菸酒管理法第四十六條：
產製或輸入私菸、私酒者，處一年以下有期徒刑、拘役或科或併科新臺幣三十萬元以
上一百五十萬元以下罰金。但以手工產製私菸、私酒供自用者，免予處罰。
菸酒管理法第四十七條：
明知為私菸、私酒，而販賣、轉讓或意圖販賣而陳列者，處一年以下有期徒刑、拘役
或科或併科新臺幣十五萬元以上七十五萬元以下罰金。
附    表：
一、蒸酒器一組。
二、吸酒器一個。
三、過濾器一個。
四、酒精量測器一支。
五、瓦斯桶八桶。
六、水二桶（公訴人聲請簡易判決處刑書、警方查獲案件現場紀錄均誤載為「米酒成
    品二桶」）。
七、酵母粉一包。
八、米酒酒醪四十五桶。
九、裝酒空桶（大）四十個。
十、裝酒空桶（十公升）四個。
十一、酒秤子二個（大、小各一個）。
十二、製酒原米六包。
十三、炊米器二組。
十四、炊米鍋四個。


司法院資訊處製作；財團法人民間司法改革基金會備份。
